【裁判字號】    98,交聲,973
【裁判日期】    980831
【裁判案由】    聲明異議
【裁判全文】
臺灣臺南地方法院交通事件裁定         98年度交聲字第973號
移送機關    交通部公路總局嘉義區監理所臺南監理站
異議人即
受處分人    甲○○
上列異議人即受處分人因違反道路交通管理處罰條例案件，對於
交通部公路總局嘉義區監理所臺南監理站民國98年7月31日所為
之裁決處分（處分案號：嘉監南字第裁74-M00000000號）聲明異
議，本院裁定如下：
    主    文
異議駁回。
    理    由
一、原處分意旨略以：異議人即受處分人甲○○（下稱異議人）
    騎乘車牌號碼H2C-918號重型機車，於民國97年12月15日15
    時27分許，行經臺南縣臺1線與仁德鄉仁愛742號前之交岔路
    口，因闖紅燈（直行），經臺南縣警察局交通警察隊員警攔
    停製單舉發，嗣經移送機關即交通部公路總局嘉義區監理所
    臺南監理站（下稱原處分機關）以其違規事證明確，依道路
    交通管理處罰條例第53條第1項、第63條第1項第3款（原處
    分漏載第3款）及道路交通管理事件統一裁罰基準表之規定
    ，裁處異議人罰鍰新臺幣（下同）4,500元，並記違規點數3
    點等語。
二、聲明異議意旨略以：異議人非指摘舉發不當，因異議人就讀
    興國管理學院，且家庭屬低收入戶，下課後兼職打工貼補家
    用，裁決書罰鍰4,500元，實嫌過重，異議人之違規行為理
    當受罰，但請予異議人較輕之處罰等語。
三、按汽車駕駛人，行經有燈光號誌管制之交岔路口闖紅燈者，
    處1,800元以上5,400元以下罰鍰；並記違規點數3點，道路
    交通管理處罰條例第53條第1項、第63條第1項第3款分別定
    有明文。
四、異議人騎乘車牌號碼H2C-918號重型機車，於上開時地因闖
    紅燈，經臺南縣警察局交通警察隊員警攔停製單舉發，通知
    單並當場交異議人簽收，嗣經原處分機關裁處如前所述之裁
    罰等情，有臺南縣警察局97年12月15日南縣警交字第M00000
    000號舉發違反道路交通管理事件通知單及原處分機關98年7
    月31日嘉監南字第裁74-M00000000號裁決書各1份附卷可稽
    ，且為異議人所不爭執，是此部分事實已可認定。
五、至異議人雖稱裁罰過重，請予減輕等語，惟查，道路交通管
    理處罰條例係主管機關為加強道路交通管理，維護交通秩序
    ，確保交通安全，經由立法機關所制定之法律規範，而異議
    人所述其家庭屬低收入戶等理由，與原處分合法、允當與否
    無涉，尚非本院所得審酌，作為撤銷原處分之依據。從而，
    異議人於上述時、地，有行經燈光號誌管制之交岔路口闖紅
    燈之違規行為，已如前述，自應依法論科。倘異議人因經濟
    狀況困難無法一次完納罰鍰，得依違反道路交通管理事件統
    一裁罰基準及處理細則第60條之規定，敘明理由向原處分機
    關機關申請分期繳納，附此敘明。
六、綜上所述，異議人騎乘車牌號碼H2C-918號重型機車，有於
    上開時地闖紅燈之違規行為，且上開舉發通知單上所載應到
    案日係97年12月30日，距原處分機關於98年7月31日為本件
    裁決時，經核已超過60日以上，則原處分機關裁決時依道路
    交通管理處罰條例第53條第1項、第63條第1項第3款 (原處
    分漏載第3款）及違反道路交通管理事件統一裁罰基準表之
    相關內容，以異議人逾越應到案期限60日以上，而對異議人
    處以基準表內所定之最高額罰鍰4,500元，及記違規點數3點
    之處分，核無違誤。本件異議為無理由，應予駁回。
七、據上論斷，應依道路交通管理處罰條例第87條第2項、道路
    交通案件處理辦法第19條，裁定如主文。
中    華    民    國    98    年    8     月    31    日
                      交通法庭  法  官  張家瑛
以上正本證明與原本無異。
如不服本裁定，應於收受送達後5日內向本院提出抗告狀。（應
附繕本）
                                書記官  李淑惠
中    華    民    國    98    年    9     月    1     日


司法院資訊處製作；財團法人民間司法改革基金會備份。
